Images des répertoires du notaire Denis Lebeuf pour l'étude X
Archives nationales de France
Images des répertoires du notaire Denis Lebeuf pour l'étude X
7 mars 1656 - 18 novembre 1698
MC/RE/X/4 - MC/RE/X/6
Etude X; Lebeuf, Denis
3 registres
Archives nationales de France
Minutes et répertoires: la loi 2008-696 du 15 juillet 2008 relative aux archives a fixé à 75 ans à compter de la date de l'acte, ou à 25 ans à compter de la date du décès de l'intéressé si ce délai est plus bref, le délai de communication des minutes et répertoires des notaires; ce délai est porté à 100 ans à compter de la date de l'acte si le document se rapporte à un mineur (code du Patrimoine, articles L213-2, 4e d et 5e).
Autres documents de l'étude (dossiers de clients, comptabilité...): s'agissant d'archives privées, ces documents sont communicables selon les modalités fixées par le déposant ou le donateur.
Certains documents ne sont pas accessibles sous leur forme originale en raison de leur mauvais état de conservation.
Répertoires entrés aux Archives nationales en 1935
Images des répertoires de l'étude X
Archives de l'étude X
répertoire d'officier public ministériel
- Répertoire chronologique pour la période du 7 mars 1656 au 30 décembre 1669, 7 mars 1656 - 30 décembre 1669; MC/RE/X/4; Un registre de 274 feuillets de papier manuscrits, hauteur 32,2 x largeur 21 cm. Le registre est en bon état.
  Registre folioté en 2003 (foliotation non visible à l'écran)
  Le répertoire contient les informations suivantes: 1. la date de l'acte; 2. la nature de l'acte passé en minute; 3. les noms et prénoms des parties.
  répertoire
  - Liste chronologique unique des minutes pour la période du 7 mars au 29 décembre 1656, 7 mars - 29 décembre 1656; 1 r°-15 r°; 15 feuillets
  - Liste chronologique unique des minutes pour la période du 2 janvier au 31 décembre 1657, 2 janvier - 31 décembre 1657; 15 v°-36 r°; 22 feuillets
  - Liste chronologique unique des minutes pour la période du 1er janvier au 31 décembre 1658, 1er janvier - 31 décembre 1658; 36 v°-57 v°; 22 feuillets
  - Liste chronologique unique des minutes pour la période du 1er janvier au 31 décembre 1659, 1er janvier - 31 décembre 1659; 57 v°-83 r°; 27 feuillets
  - Liste chronologique unique des minutes pour la période du 1er janvier au 31 décembre 1660, 1er janvier - 31 décembre 1660; 83 v°-102 v°; 20 feuillets
  - Liste chronologique unique des minutes pour la période du 3 janvier au 31 décembre 1661, 3 janvier - 31 décembre 1661; 102 v°-122 v°; 21 feuillets
  - Liste chronologique unique des minutes pour la période du 1er janvier au 31 décembre 1662, 1er janvier - 31 décembre 1662; 122 v°-140 r°; 19 feuillets
  - Liste chronologique unique des minutes pour la période du 2 janvier au 31 décembre 1663, 2 janvier - 31 décembre 1663; 140 r°-157 r°; 18 feuillets
  - Liste chronologique unique des minutes pour la période du 1er janvier au 29 décembre 1664, 1er janvier - 29 décembre 1664; 157 v°-173 v°; 17 feuillets
  - Liste chronologique unique des minutes pour la période du 1er janvier au 31 décembre 1665, 1er janvier - 31 décembre 1665; 173 v°-195 v°; 23 feuillets
  - Liste chronologique unique des minutes pour la période du 2 janvier au 29 décembre 1666, 2 janvier - 29 décembre 1666; 195 v°-214 v°; 20 feuillets
  - Liste chronologique unique des minutes pour la période du 1er janvier au 31 décembre 1667, 1er janvier - 31 décembre 1667; 214 v°-232 r°; 19 feuillets
  - Liste chronologique unique des minutes pour la période du 2 janvier au 31 décembre 1668, 2 janvier - 31 décembre 1668; 232 r°-252 r°; 21 feuillets
  - Liste chronologique unique des minutes pour la période du 2 janvier au 30 décembre 1669, 2 janvier - 30 décembre 1669; 252 r°-274 r°; 23 feuillets
- Répertoire chronologique pour la période du 1er janvier 1670 au 31 décembre 1680, 1er janvier 1670 - 31 décembre 1680; MC/RE/X/5; Un registre de 255 feuillets de papier manuscrits, hauteur 34 x largeur 21,2 cm. Le registre est en bon état, mais la reliure est complètement détachée des cahiers.
  - Liste chronologique unique des minutes pour la période du 1er janvier au 31 décembre 1670, 1er janvier - 31 décembre 1670; 1 r°-20 v°; 20 feuillets
  - Liste chronologique unique des minutes pour la période du 1er janvier au 31 décembre 1671, 1er janvier - 31 décembre 1671; 20 v°-40 r°; 21 feuillets
  - Liste chronologique unique des minutes pour la période du 1er janvier au 31 décembre 1672, 1er janvier - 31 décembre 1672; 40 r°-60 v°; 21 feuillets
  - Liste chronologique unique des minutes pour la période du 1er janvier au 31 décembre 1673, 1er janvier - 31 décembre 1673; 60 v°-81 v°; 22 feuillets
  - Liste chronologique unique des minutes pour la période du 2 janvier au 31 décembre 1674, 2 janvier - 31 décembre 1674; 81 v°-104 v°; 24 feuillets
  - Liste chronologique unique des minutes pour la période du 2 janvier au 31 décembre 1675, 2 janvier - 31 décembre 1675; 104 v°-125 r°; 22 feuillets
  - Liste chronologique unique des minutes pour la période du 1er janvier au 31 décembre 1676, 1er janvier - 31 décembre 1676; 125 r°-150 v°; 26 feuillets
  - Liste chronologique unique des minutes pour la période du 1er janvier au 31 décembre 1677, 1er janvier - 31 décembre 1677; 150 v°-177 r°; 28 feuillets
  - Liste chronologique unique des minutes pour la période du 3 janvier au 31 décembre 1678, 3 janvier - 31 décembre 1678; 177 r°-203 v°; 27 feuillets
  - Liste chronologique unique des minutes pour la période du 3 janvier au 30 décembre 1679, 3 janvier - 30 décembre 1679; 203 v°-231 r°; 29 feuillets
  - Liste chronologique unique des minutes pour la période du 1er janvier au 31 décembre 1680, 1er janvier - 31 décembre 1680; 231 r°-255 v°; 25 feuillets
- Répertoire chronologique pour la période du 1er janvier 1681 au 16 novembre 1698, des minutes des déclarations passées au terrier du prieuré de Saint-Martin des Champs du 29 août 1673 au 18 août 1698 et des brevets passés du 7 mars 1656 au 18 novembre 1698, 1er janvier 1681 - 16 novembre 1698; MC/RE/X/6; Un registre de 374 feuillets de papier manuscrits, hauteur 33,6 x largeur 21,5 cm. Le registre est en très bon état, mais lors de sa restauration, une partie de l'année 1688 a été placée en 1689 entre les folios 180 v° et 187 r°. Les feuillets 1 v° et 345 v° sont vierges.
  Le répertoire comporte trois parties:
  les minutes passées du 1er janvier 1681 au 16 novembre 1698
  les minutes des déclarations passées au terrier du prieuré de Saint-Martin des Champs du 29 août 1673 au 16 août 1698
  les brevets passés du 7 mars 1656 au 18 novembre 1698.
  La première partie contient les informations suivantes: 1. la date de l'acte; 2. la nature de l'acte passé en minute; 3. les noms et prénoms des parties. Les deuxième et troisième parties ne mentionnent ni la date exacte, ni la nature de l'acte.
  - Listes chronologiques des minutes pour la période du 1er janvier 1681 au 16 novembre 1698, 1er janvier 1681 - 16 novembre 1698; 1 r°-334 v°; 334 feuillets
    - Page de titre "Suitte du repertoire des minuttes des contrats et actes receus et passez...", 1 r°; 1 feuillet
      Les informations données par le notaire sur cette page de titre ne concernent que les feuillets 2 r° à 334 v°
    - Liste chronologique unique des minutes pour la période du 1er janvier au 31 décembre 1681, 1er janvier - 31 décembre 1681; 2 r°-28 v°; 27 feuillets
    - Liste chronologique unique des minutes pour la période du 4 janvier au 31 décembre 1682, 4 janvier - 31 décembre 1682; 28 v°-57 r°; 30 feuillets
    - Liste chronologique unique des minutes pour la période du 2 janvier au 31 décembre 1683, 2 janvier - 31 décembre 1683; 57 r°-80 r°; 24 feuillets
    - Liste chronologique unique des minutes pour la période du 4 janvier au 31 décembre 1684, 4 janvier - 31 décembre 1684; 80 v°-101 v°; 22 feuillets
    - Liste chronologique unique des minutes pour la période du 2 janvier au 31 décembre 1685, 2 janvier - 31 décembre 1685; 102 r°-123 r°; 22 feuillets
    - Liste chronologique unique des minutes pour la période du 1er janvier au 30 décembre 1686, 1er janvier - 30 décembre 1686; 123 r°-143 r°; 21 feuillets
    - Liste chronologique unique des minutes pour la période du 1er janvier au 31 décembre 1687, 1er janvier - 31 décembre 1687; 143 r°-161 r°; 19 feuillets
    - Liste chronologique unique des minutes pour la période du 1er janvier au 30 décembre 1688, 1er janvier - 30 décembre 1688; 161 r°-171 v°; 181 r°-186 v°; 17 feuillets
    - Liste chronologique unique des minutes pour la période du 1er janvier au 31 décembre 1689, 1er janvier - 31 décembre 1689; 171 v°-180 v°; 187 r°-192 r°; 16 feuillets
    - Liste chronologique unique des minutes pour la période du 1er janvier au 31 décembre 1690, 1er janvier - 31 décembre 1690; 192 r°- 208 r°; 17 feuillets
    - Liste chronologique unique des minutes pour la période du 1er janvier au 31 décembre 1691, 1er janvier - 31 décembre 1691; 208 r°-222 v°; 15 feuillets
    - Liste chronologique unique des minutes pour la période du 2 janvier au 30 décembre 1692, 2 janvier - 30 décembre 1692; 222 v°-240 r°; 19 feuillets
    - Liste chronologique unique des minutes pour la période du 5 janvier au 31 décembre 1693, 5 janvier - 31 décembre 1693; 240 r°-256 r°; 17 feuillets
    - Liste chronologique unique des minutes pour la période du 1er janvier au 31 décembre 1694, 1er janvier - 31 décembre 1694; 256 r°-270 v°; 15 feuillets
    - Liste chronologique unique des minutes pour la période du 3 janvier au 31 décembre 1695, 3 janvier - 31 décembre 1695; 271 r°-285 v°; 15 feuillets
    - Liste chronologique unique des minutes pour la période du 1er janvier au 31 décembre 1696, 1er janvier - 31 décembre 1696; 285 v°-300 r°; 16 feuillets
    - Liste chronologique unique des minutes pour la période du 3 janvier au 31 décembre 1697, 3 janvier - 31 décembre 1697; 300 v°-317 r°; 18 feuillets
    - Liste chronologique unique des minutes pour la période du 2 janvier au 16 novembre 1698, 2 janvier - 16 novembre 1698; 317 r°-334 v°; 18 feuillets
  - Liste chronologique des minutes des déclarations au terrier du prieuré de Saint-Martin des Champs pour la période du 29 août 1673 au 16 août 1698, 29 août 1673 - 16 août 1698; 334 v°-345 r°; 12 feuillets
  - Liste chronologique des brevets pour la période du 7 mars 1656 au 18 novembre 1698, 7 mars 1656 - 18 novembre 1698; 346 r°-374 r°; 29 feuillets